【裁判字號】    90,訴,2336
【裁判日期】    901030
【裁判案由】    毒品危害防制條例
【裁判全文】
臺灣臺中地方法院刑事判決                          九十年度訴字第二三三六號
    公  訴  人  臺灣臺中地方法院檢察署檢察官
    被      告  甲○○
右列被告因毒品危害防制條例案件，經檢察官提起公訴（九十年度毒偵字第二五八四
號），本院判決如左：
    主  文
甲○○施用第一級毒品，處有期徒刑拾壹月。
第一級毒品海洛因壹包（淨重零點貳貳公克，包裝重零點貳貳公克）、已使用過之注
射針筒貳支，均沒收銷燬之。
    事  實
一、甲○○於民國八十九年間因施用毒品案件，經臺灣南投地方法院以裁定送觀察、
    勒戒後，經臺灣南投看守所附設勒戒所評定無繼續施用毒品之傾向，由臺灣南投
    地方法院檢察署檢察官於八十九年九月十一日以八十九年度毒偵字第一六一九號
    為不起訴處分確定。其仍不知戒惕，竟基於施用第一級毒品海洛因之概括犯意，
    於九十年四月二十二日晚間十時許，在南投縣草屯鎮○○路草屯加油站附近，以
    將第一級毒品海洛因羼入針筒注射之方式，施用第一級毒品海洛因一次。嗣於九
    十年四月二十三日晚間十一時三十五分許，其騎乘機車行經南投縣草屯鎮○○路
    七０六號前，為警盤查查獲，並當場扣得其所有之第一級毒品海洛因一包（淨重
    零點二二公克，包裝重零點二二公克）、已使用過之注射針筒二支，後經本院以
    九十年度毒聲字第三三一四號裁定送勒戒處所觀察、勒戒後，在臺灣臺中看守所
    附設勒戒處所觀察勒戒期間，經支援醫師評定結果為「有繼續施用毒品傾向」，
    再經本院裁定送強制戒治。
二、案經南投縣警察局草屯分局報請臺灣南投地方法院檢察署呈請臺灣高等法院臺中
    分院檢察署核令移轉臺灣臺中地方法院檢察署檢察官偵查起訴。
    理  由
一、訊據被告對其於右揭時地施用第一級毒品海洛因一次之事實，業據其於警訊、偵
    查及本院審理時坦承不諱，並有第一級毒品海洛因一包及已使用過之注射針筒二
    支扣案可資佐證。被告經警查獲後，其尿液經送請南投縣政府衛生局檢驗之結果
    ，驗有嗎啡之陽性反應，有該衛生局尿液檢驗單乙紙存卷，而海洛因施用入人體
    後水解還原成嗎啡，再循嗎啡之代謝方式排出體外，已據行政院衛生署藥物食品
  檢驗局（八一）藥檢壹字第００六四三一號函說明綦詳。上開扣案之海洛因一包
    經送法務部調查局檢驗結果，含有海洛因成分，其淨重零點二二公克，包裝重零
    點二二公克等情，有該局電腦條碼編號000000000號鑑定通和書一紙存
    卷可按。再被告前於八十九年間因施用毒品案件，經臺灣南投地方法院以裁定送
    觀察、勒戒後，經臺灣南投看守所附設勒戒所評定無繼續施用毒品之傾向，由臺
    灣南投地方法院檢察署檢察官於八十九年九月十一日以八十九年度毒偵字第一六
    一九號為不起訴處分確定之事實，有臺灣高等法院被告全國前案紀錄表及臺灣臺
    中地方法院檢察署刑案資料查註紀錄表各一份在卷可稽。又其於五年內再犯毒品
    危害防制條例第十條之罪，經本院以九十年度毒聲字第三三一四號裁定送勒戒處
    所觀察、勒戒後，在臺灣臺中看守所附設勒戒處所觀察勒戒期間，經支援醫師評
    定結果為「有繼續施用毒品傾向」，再經本院裁定送強制戒治等情，有本院上開
    裁定及臺灣臺中看守所九十年九月十一日九十中所正總字第二九八０號函其所附
    之「有無繼續施用毒品傾向證明書」各一份附卷可參。綜上，被告自白與事實相
    符，其二犯施用第一級毒品海洛因之事證明確，犯行洵堪認定。
二、核被告所為，係犯毒品危害防制條例第十條第一項之施用第一級毒品海洛因罪。
    被告施用毒品海洛因前之持有毒品海洛因行為，本應以持有論，惟持有後進而施
    用，其持有之低度行為應被施用之高度行為所吸收，故不再另論其持有第一級毒
    品罪。爰審酌被告一再施用第一級毒品，經觀察勒戒後，仍不知戒惕，仍再次施
    用第一級毒品，無視於毒品對於自身健康之戕害及國家對於杜絕毒品犯罪之禁令
    ，不知戒除惡習，惡性非輕，然念及被告於本院審理期間坦承犯行，態度良好，
    其施用毒品海洛因並無危害他人，本之施用毒品者均有相當程度之成癮性及心理
    依賴，其犯罪心態與一般刑事犯罪之本質並不相同，容應以「病人」之角度為考
    量，並側重適當之醫學治療及心理矯治為宜，且被告經施以長時間之強制戒治，
    固屬保安處分之一種，然既與其所應受之刑罰，同係限制人身自由，揆諸比例原
    則，應予適當量刑等一切情狀，量處如主文所示之刑，以資懲儆。又扣案之海洛
    因一包（淨重零點二二公克，包裝重零點二二公克），為第一級毒品；已使用過
    之注射針筒二支，因與毒品海洛因無法剝離，整體應視為毒品，均依毒品危害防
    制條例第十八條第一項前段之規定，宣告沒收銷燬之。
三、被告曾於八十年間因過失傷害案件，經臺灣高等法院臺中分院於八十年十一月二
    十八日判處有期徒刑七月確定；其又於八十一年間又施用毒品案件，經本院判處
    有期徒刑三年六月，於八十一年八月二十五日確定，上開二罪接續執行，後於八
    十三年七月八日假釋，公訴人誤認其於八十五年五月二十六日假釋期滿執行完畢
    ，因認被為累犯云云，惟被告於假釋期間再犯煙毒案件，先後經臺灣高等法院臺
    中分院判處有期徒刑二月十月、經本院判處有期徒刑三年二月，前開假釋被撤銷
    ，仍應執行殘刑一年十月又十八日，再與其另犯煙毒案件而被判處有期徒刑二年
    十月、三年二月接續執行，迄九十三年二月十六日始期滿等事實，有臺灣高等法
    院被告全國前案紀錄表在卷可按，故被告前開犯罪尚未執行完畢，核與累犯之規
    定不符，應非累犯，公訴意旨尚有誤會，併予說明。
據上論斷，應依刑事訴訟法第二百九十九條第一項前段，毒品危害防制條例第十條第
一項、第十八條第一項前段、第二十條第三項前段，判決如主文。
本案經檢察官陳義忠到庭執行職務
中      華      民      國      九十      年      十    月      三十    日
                              臺灣臺中地方法院刑事第四庭
                                        法  官  楊  真  明
右正本證明與原本無異。
如不服本判決，應於送達後十日內向本院提出上訴狀（須附繕本），上訴於臺灣高等
法院臺中分院。
                                        書記官
中      華      民      國      九十      年      十    月     三十     日
附錄本判決論罪科刑法條
毒品危害防制條例第十條第一項：
  施用第一級毒品者，處六月以上五年以下有期徒刑。


司法院資訊處製作；財團法人民間司法改革基金會備份。
